【裁判字號】    89,易,3772
【裁判日期】    900323
【裁判案由】    侵占等
【裁判全文】
臺灣臺中地方法院刑事判決                        八十九年度易字第三七七二號
    公  訴  人  臺灣臺中地方法院檢察署檢察官
    被      告  甲○○
    被      告  乙○○
右列被告因侵占案件，經檢察官提起公訴（八十九年度偵字第一二三三八號），本院
判決如左：
    主  文
甲○○、乙○○均無罪。
    理  由
一、公訴意旨略以：甲○○、乙○○明知其二人於民國八十九年五月七日晚上，向張
    智凱借用而持有之車號：ＩＷＵ｜二六五號機車係丙○○所有，經張智凱告知丙○○要索還該部機車後，乙○○（甲○○在旁）於同年月十一日晚上八時許以電
    話連絡丙○○時，已經丙○○明白要求交還，詎其二人竟共同意圖為自己不法之
    所有，拒絕交還，而將其所持有之上開機車侵占入己，留供使用。因認甲○○、
    乙○○涉有刑法第三百三十五條第一項侵占罪嫌。
二、本件公訴人認被告等涉有右揭罪嫌，無非以右揭犯罪事實，已據被害人丙○○、
    證人張智凱於警訊、偵查中供述、證述歷歷，且亦經甲○○、乙○○於警訊中供
    述屬實，並有車輛竊盜查詢報表、機車失竊受理報案證明、贓物認領保管單為證
    ，且甲○○、乙○○經丙○○要求交還後，竟仍置之不理，並將之據為己有，直
    至同年月二十七日經丙○○報警處理為止，長達十餘日，其二人具有不法所有之
    侵占意圖，為其所憑之論據。訊據被告甲○○、乙○○則堅決否認有侵占之情事
    ，被告甲○○辯稱：伊不是不還給他（指丙○○），是打算慢一點還他，只是拖
    延幾天，不是要佔為自己所有等語。被告乙○○辯稱：伊與丙○○是朋友，而丙○○跟伊要車時態度沒有很堅決，所以就繼續留下來用，伊並沒有要佔為己有等
    語。
三、按犯罪事實應依證據認定之，無證據不得推定其犯罪事實；又不能證明被告犯罪
    或其行為不罰者，應諭知無罪之判決。刑事訴訟法第一百五十四條、第三百零一
    條第一項分別定有明文。又按刑法上之侵占罪，需持有人變易其原來之持有意思
    而為不法所有之意思，始能成立，如僅將持有物延不交還或有其他原因致一時未
    能交還，既缺乏主觀要件，即難遽以該罪相繩，最高法院六十八年台上字第三一
    四六號判例可資參照。經查，本件被害人丙○○於本院審理時證稱：「我有先跟
    張智凱講過要把機車要回來，後來約隔了一天，乙○○就打電話給我，我就跟他
    說我要機車，他就跟我說機車跟我借這麼久真不好意思。」，且乙○○亦陳稱因
    為機車界了很久，想給丙○○知道，故打電話給丙○○（通電話時甲○○也在旁
    邊）；而甲○○亦陳稱只是想多騎幾天再還給丙○○。參以被害人丙○○於本院
    審理時證稱：「被告乙○○確實有跟我講，過幾天再還給我。」故可推知被告等
    僅是將所借之機車延未交還，並未有變易持有意思為不法所有之意思，依上所述
    被告等辯稱並未有佔為己有之意圖等情應可採信。。依上所述，公訴人所舉之證
    據不足以證明被告犯罪，此外，復查無其他積極證據，足資證明被告確有公訴人
    所指之犯行，依法自應為被告無罪之諭知。
據上論斷，應依刑事訴訟法第三百零一條第一項，判決如主文。
本案經檢察官李雅俐到庭執行職務
中      華      民      國     九十      年    三    月   二 十三    日
                                    臺灣臺中地方法院刑事第七庭
                                        法  官   李添興
右正本證明與原本無異。
如不服本判決，應於判決送達後十日內向本院提出上訴狀，上訴於臺灣高等法院臺中
分院( 須附繕本 )。
                                        書記官
中      華      民      國      九十      年    三    月    二十三  日


司法院資訊處製作；財團法人民間司法改革基金會備份。
